---
title: "Kaggle Project"
author: "KLEIN Dylan"
date: "23/10/2020"
output: html_document
---

```{r setup, include=FALSE}
knitr::opts_chunk$set(echo = TRUE)
```

```{r modules}
if (!requireNamespace("BiocManager", quietly = TRUE))
    install.packages("BiocManager")

BiocManager::install("mixOmics")
```


```{r imports}
library(mixOmics)
```



Préparation des données

```{r}
indices = seq(1:107)

train_nt = read.csv("nt_count.csv")
rownames(train_nt) = train_nt[,1]
train_nt = train_nt[,-1]
colnames(train_nt) = indices

train_loop = read.csv("loop_count.csv")
rownames(train_loop) = train_loop[,1]
train_loop = train_loop[,-1]
colnames(train_loop) = indices

train_struct = read.csv("struct_count.csv")
rownames(train_struct) = train_struct[,1]
train_struct = train_struct[,-1]
colnames(train_struct) = indices
```

```{r}
train_nt_prop = round(train_nt[,] / 1589, 4)
train_loop_prop = round(train_loop[,] / 1589, 4)
train_struct_prop = round(train_struct[,] / 1589, 4)
```

```{r}
train_nt_prop = as.matrix(train_nt_prop)
train_loop_prop = as.matrix(train_loop_prop)
train_struct_prop = as.matrix(train_struct_prop)
```


Création des graphes

```{r}
pdf("trainntprop.pdf")
cim(train_nt_prop, cluster = "none")
dev.off()
```


```{r}
pdf("trainloopprop.pdf")
cim(train_loop_prop, cluster = "none")
dev.off()
```

```{r}
pdf("trainstructprop.pdf")
cim(train_struct_prop, cluster = "none")
dev.off()
```


-----------------------------------------------------------------------------

Entropie de Shannon

plus l'entropie est proche de 0, moins les nucléotides de la position varient.
Si l'entropie est de 0, il n'y a qu'un nucléotide sur la position donnée.
Si l'entropie est de 1, il y a les 4 nucléotides present équitablement sur la position donnée (1/4 de A, 1/4 de G, 1/4 de C, 1/4 de U)

```{r}
shannon_entropy_draft = round(- train_nt_prop[,] * log(train_nt_prop[,], base = 4), 4)
shannon_entropy = colSums(shannon_entropy_draft, na.rm = TRUE)
shannon_entropy
```

-----------------------------------------------------------------------------

Pourcentages GC:


```{r}
percent_GC_E = round((4644 + 1026) / sum(4644, 10802, 1426, 1073), 4)
percent_GC_S = round((18844 + 16418) / sum(18844, 9958, 16418, 12378), 4)
percent_GC_H = round((2964 + 1691) / sum(2964, 6984, 1691, 2031), 4)
percent_GC_B = round((292 + 312) / sum(292, 1272, 312, 348), 4)
percent_GC_X = round((642 + 423) / sum(642, 2518, 423, 502), 4)
percent_GC_I = round((2831 + 930) / sum(2831, 4134, 930, 990), 4)
percent_GC_M = round((551 + 359) / sum(551, 2285, 359, 450), 4)
```

-----------------------------------------------------------------------------

Compte du nombre de G, A, C, U pour chaque loop type

```{r}
loop_E = c(4644, 10802, 1426, 1073)
loop_S = c(18844, 9958, 16418, 12378)
loop_H = c(2964, 6984, 1691, 2031)
loop_B = c(292, 1272, 312, 348)
loop_X = c(642, 2518, 423, 502)
loop_I = c(2831, 4134, 930, 990)
loop_M = c(551, 2285, 359, 450)
p = c(0.25, 0.25, 0.25, 0.25)
```


Test du Chi-Squared:

loop type :

E ==> End
I ==> Internal
B ==> Bulge
S ==> Stem-loop
H ==> Hairpin
X ==> External
M ==> Multiloop


Indices :

1 ==> G
2 ==> A
3 ==> C
4 ==> U


```{r}
res = chisq.test(x = loop_E, p = p)
res
res$expected[1]
which(loop_E > res$expected[1])
which(loop_E < res$expected[1])
```
pour la loop_E:

- les nucléotides sur représentés sont : G et A
- les nucléotides sous représentés sont : C et U

-----------------------------------------------------------------------------

```{r}
res = chisq.test(x = loop_S, p = p)
res
res$expected[1]
which(loop_S > res$expected[1])
which(loop_S < res$expected[1])
```
pour la loop_S:

- les nucléotides sur représentés sont : G et C
- les nucléotides sous représentés sont : A et U

-----------------------------------------------------------------------------

```{r}
res = chisq.test(loop_H, p = p)
res
res$expected[1]
which(loop_H > res$expected[1])
which(loop_H < res$expected[1])
```
pour la loop_H:

- le nucléotide sur représenté est : A
- les nucléotides sous représentés sont : G, C et U

-----------------------------------------------------------------------------

```{r}
res = chisq.test(loop_B, p = p)
res
res$expected[1]
which(loop_B > res$expected[1])
which(loop_B < res$expected[1])
```
pour la loop_B:
- le nucléotide sur représenté est : A
- les nucléotides sous représentés sont : G, C et U

-----------------------------------------------------------------------------

```{r}
res = chisq.test(loop_X, p = p)
res
res$expected[1]
which(loop_X > res$expected[1])
which(loop_X < res$expected[1])
```
pour la loop_X:
- le nucléotide sur représenté est : A
- les nucléotides sous représentés sont : G, C et U

-----------------------------------------------------------------------------

```{r}
res = chisq.test(loop_I, p = p)
res
res$expected[1]
which(loop_I > res$expected[1])
which(loop_I < res$expected[1])
```
pour la loop_I:
- les nucléotides sur représentés sont : G et A
- les nucléotides sous représentés sont : C et U

-----------------------------------------------------------------------------

```{r}
res = chisq.test(loop_M, p = p)
res
res$expected[1]
which(loop_M > res$expected[1])
which(loop_M < res$expected[1])
```
pour la loop_M:
- le nucléotide sur représenté est : A
- les nucléotides sous représentés sont : G, C et U

-----------------------------------------------------------------------------

Dans cette seconde partie, nous testerons les nouvelles prédictions réalisés par Julien PICHON

Read data - Mise en forme des data

```{r}
comp_nt = read.csv("count_new_pred.csv")
rownames(comp_nt) = comp_nt$X.1
comp_nt = comp_nt[,-1]
```

-----------------------------------------------------------------------------

Pourcentages_GC


```{r}
percent_GC_E_jp = round((comp_nt$E[1] + comp_nt$E[3]) / sum(comp_nt$E), 4)
percent_GC_S_jp = round((comp_nt$S[1] + comp_nt$S[3]) / sum(comp_nt$S), 4)
percent_GC_H_jp = round((comp_nt$H[1] + comp_nt$H[3]) / sum(comp_nt$H), 4)
percent_GC_B_jp = round((comp_nt$B[1] + comp_nt$B[3]) / sum(comp_nt$B), 4)
percent_GC_X_jp = round((comp_nt$X[1] + comp_nt$X[3]) / sum(comp_nt$X), 4)
percent_GC_I_jp = round((comp_nt$I[1] + comp_nt$I[3]) / sum(comp_nt$I), 4)
percent_GC_M_jp = round((comp_nt$M[1] + comp_nt$M[3]) / sum(comp_nt$M), 4)

percent_GC_E_jp
percent_GC_S_jp
percent_GC_H_jp
percent_GC_B_jp
percent_GC_X_jp
percent_GC_I_jp
percent_GC_M_jp
```

-----------------------------------------------------------------------------

Test du Chi-Squared:

loop type :

E ==> External / Boucle externe
I ==> Internal / Boucle interne
B ==> Bulge / Hernie
S ==> Stem-loop / Tige-Boucle
H ==>	Pseudoknots / Pseudonoeuds
X ==> tetraboucles / Tetraboucles hyperstables
M ==> Multiloop / Boucles multiples


```{r}
loop_E_jp = c(comp_nt$E[1], comp_nt$E[2], comp_nt$E[3], comp_nt$E[4])
loop_S_jp = c(comp_nt$S[1], comp_nt$S[2], comp_nt$S[3], comp_nt$S[4])
loop_H_jp = c(comp_nt$H[1], comp_nt$H[2], comp_nt$H[3], comp_nt$H[4])
loop_B_jp = c(comp_nt$B[1], comp_nt$B[2], comp_nt$B[3], comp_nt$B[4])
loop_X_jp = c(comp_nt$X[1], comp_nt$X[2], comp_nt$X[3], comp_nt$X[4])
loop_I_jp = c(comp_nt$I[1], comp_nt$I[2], comp_nt$I[3], comp_nt$I[4])
loop_M_jp = c(comp_nt$M[1], comp_nt$M[2], comp_nt$M[3], comp_nt$M[4])
p = c(0.25, 0.25, 0.25, 0.25)
```

Indices :

1 ==> G
2 ==> A
3 ==> C
4 ==> U

```{r}
res = chisq.test(x = loop_E_jp, p = p)
res
res$expected[1]
which(loop_E_jp > res$expected[1])
which(loop_E_jp < res$expected[1])
```
pour la loop_E_jp:

- le nucléotide sur représenté est : A
- les nucléotides sous représentés sont : G, C et U

-----------------------------------------------------------------------------

```{r}
res = chisq.test(x = loop_S_jp, p = p)
res
res$expected[1]
which(loop_S_jp > res$expected[1])
which(loop_S_jp < res$expected[1])
```
pour la loop_S_jp:

- les nucléotides sur représentés sont : G et C
- les nucléotides sous représentés sont : A et U

-----------------------------------------------------------------------------

```{r}
res = chisq.test(loop_H_jp, p = p)
res
res$expected[1]
which(loop_H_jp > res$expected[1])
which(loop_H_jp < res$expected[1])
```
pour la loop_H_jp:

- le nucléotide sur représenté est : A
- les nucléotides sous représentés sont : G, C et U

-----------------------------------------------------------------------------

```{r}
res = chisq.test(loop_B_jp, p = p)
res
res$expected[1]
which(loop_B_jp > res$expected[1])
which(loop_B_jp < res$expected[1])
```
pour la loop_B_jp:

- le nucléotide sur représenté est : A
- les nucléotides sous représentés sont : G, C et U

-----------------------------------------------------------------------------

```{r}
res = chisq.test(loop_X_jp, p = p)
res
res$expected[1]
which(loop_X_jp > res$expected[1])
which(loop_X_jp < res$expected[1])
```

pour la loop_X_jp:

- les nucléotides sur représentés sont : G et A
- les nucléotides sous représentés sont : C et U

-----------------------------------------------------------------------------

```{r}
res = chisq.test(loop_I_jp, p = p)
res
res$expected[1]
which(loop_I_jp > res$expected[1])
which(loop_I_jp < res$expected[1])
```

pour la loop_I_jp:

- les nucléotides sur représentés sont : G et A
- les nucléotides sous représentés sont : C et U

-----------------------------------------------------------------------------

```{r}
res = chisq.test(loop_M_jp, p = p)
res
res$expected[1]
which(loop_M_jp > res$expected[1])
which(loop_M_jp < res$expected[1])
```

pour la loop_M_jp:

- les nucléotides sur représentés sont : G et A
- les nucléotides sous représentés sont : C et U

-----------------------------------------------------------------------------

Graphiques des différences entre les deux prédictions.


```{r}
diff_loop = read.csv("diff_loop_par_i.csv")
diff_loop = diff_loop[,-1]
diff_struct = read.csv("diff_struct_par_i.csv")
diff_struct = diff_struct[,-1]
```


```{r}
barplot(diff_loop, col = "grey", xlab = "Position", ylab = "Nombre de différences", main = "Nombre de différence par position pour les structures \n et les loops types prédites")
barplot(diff_struct, col = rgb(red = 1, green = 0, blue = 0, alpha = 0.5), add = TRUE)
```

